【裁判字號】    96,易,1723
【裁判日期】    970130
【裁判案由】    竊盜
【裁判全文】
臺灣臺南地方法院刑事判決              96年度易字第1723號
公  訴  人  臺灣臺南地方法院檢察署檢察官
被      告  甲○○
上列被告因竊盜案件，經檢察官提起公訴（96年度偵字第18055號）
，本院判決如下：
    主  文
甲○○攜帶兇器竊盜，累犯，處有期徒刑捌月。
    事  實
一、甲○○前於95年間因詐欺案件，經本院於95年2月5日以94年
    簡字第1788號判決判處有期徒刑6月確定，於民國95年8月24
    日易科罰金執行完畢。仍不知悛悔，復意圖為自己不法之所
    有，於96年11月30日下午3時30分許，在臺南縣新化鎮山腳
    里頂山腳53之3號乙○○所租用之倉庫（原為愛惠紡織工廠
    ）內，持現場拾獲之客觀上具危險性可供為兇器使用之長型
    螺絲起子、三向螺絲各一支，竊取乙○○所有原裝置在上開
    倉庫牆面及風扇內之電源開關4組、鐵製墊片16片、銅線2條
    及風扇機械螺絲60支得手後，復持上開螺絲起子拆解電源開
    關內之銅線時，即為乙○○發覺報警查獲，並扣得上開長型
    螺絲起子及三向螺絲各一支（另電源開關4組、鐵製墊片16
    片、銅線2條及風扇機械螺絲60支等臟物，業經警發還乙○
    ○保管）。
二、案經臺南縣警察局新化分局報請偵檢察署檢察官偵查起訴。
    理  由
一、訊據被告對於上開時地，持上開工具竊取上開物品之事實，
    均供認不諱，核與證人即台南縣警察局新化分局知義派出所
    警員黃建豪於本院審理中，及被害人乙○○於警詢及本院審
    理中證述訴情節相符，復有贓物認領保管單、扣押物品目錄
    表、現場照片11張在卷，及長型螺絲起子、三向螺絲各一支
    等物扣案可稽。被告此部分自白核與事證相符，堪予採信。
二、被告雖另於警詢、偵訊及本院97年1月9日審理期日辯稱: 伊
    因怕被追債才至上處躲藏，上開物品是在現場撿到的，伊以
    為是廢棄工廠沒有人要的，沒有價值才拿的，不是偷竊云云
    。惟查，訊據證人乙○○於本院結證稱: 「上開倉庫平日仍
    有使用，且伊就住在倉庫前面辦公室，倉庫大門並裝有錄影
    機，伊每隔一、二天就會巡視倉庫一遍，被告係進入後面圍
    牆內的門口行竊，所偷上開物品都是倉庫裡面的東西，開關
    本來係裝在牆上，鐵製機械螺絲是裝在電扇內，圍牆內的東
    西就是我的，倉庫地上沒有被告拿的螺絲，被告拿的（機械
    ）螺絲是從電扇拔下來的」等語；及證人黃建豪即台南縣警
    察局新化分局知義派出所警員於本院結證稱: 「我到達現場
    時，被告正在拆卸開關，他拆卸地方是在倉庫房屋後門，可
    是在圍牆裡面，被告說東西全部是從圍牆內空地檢進來的，
    可是我在現場看鐵片、螺絲、風扇都有剛拆卸痕跡，我們有
    告訴他圍牆內的東西也是別人的，他不能隨便進來」等語。
    足證，上開倉庫平日仍由被害人即證人乙○○居住使用，並
    非廢棄無人看管，且上開開關、鐵片、銅線、風扇機械螺絲
    等物，原均裝置在該倉庫牆面或風扇設備之內而遭人蓄意拔
    除，並非無用棄置之物甚明。且據被告所供，其選擇躲藏在
    他人所有且現仍在使用居住之處所避債，並於躲藏之際，猶
    有閒情順手撿拾螺絲起子、塑膠袋等物，持以裝拆上開物品
    之行為，亦顯違常情。故認被告上開所辯應是避重就輕之卸
    責之詞，不足採信。況被告於本院97年1月16日審理期日已
    表示認罪。本件事證已甚明確，被告犯行堪以認定。
三、按刑法第321條第1項第3款所稱之攜帶兇器竊盜罪，係以行
    為人攜帶兇器竊盜為其加重條件，此所謂兇器，其種類並無
    限制，凡客觀上足對人之生命、身體、安全構成威脅，具有
    危險性之兇器均屬之，且祇須行竊時攜帶此種具有危險性之
    兇器為已足，並不以攜帶之初有行兇之意圖為必要（最高法
    院79年臺上字第5253號刑事判例要旨參照）。且兇器之來源
    ，亦不以行為人所有為必要。查本件被告行竊時確有攜持螺
    絲起子，其雖稱係現場所拾獲，惟仍屬金屬材質之器械，可
    持以攻擊他人，客觀上足以對人之生命、身體、安全構成威
    脅，即具有危險性，自屬兇器無疑。故核被告所為係犯刑法
    第321條第1項第3款加重竊盜罪。被告前於95年間因詐欺案
    件，經本院於95年2月5日以94年簡字第1788號判決判處有期
    徒刑6月確定，於民國95年8月24日易科罰金執行完畢，有台
    高等法院被告前案紀錄表在卷可稽，其於5年內故意再犯本
    件之罪，為累犯，應依法加重其刑。爰審酌被告前有詐欺、
    毒品等前科紀錄素行不佳（有同前紀錄表在卷可稽）、為牟
    小利而進入他人處所竊取財物，且於警詢、偵訊及本院審理
    之初，猶不知悔悟而否認有行竊意圖，惟所竊財物不豐，且
    嗣於本院最後審理期日已表示認罪，尚有悔意等一切情狀，
    認檢察官具體求刑有期徒刑拾月，猶嫌過重，而量處如主文
    所示之刑。扣案之長型螺絲起子、三向螺絲各一支，雖為被
    告供犯罪所用之物，但被告否認為其所有，復查無其他證據
    足資證明為被告所有之物，故不予宣告沒收，併此敘明。
據上論結，應依刑事訴訟法第299條第1項前段，刑法第321條第1
項第3款、第47條第1項、刑法施行法第1條之1，判決如主文。
本案經檢察官丙○○到庭執行職務。
中    華    民    國    97    年    1     月    30    日
                  刑事第九庭    法  官  賴純慧
以上正本證明與原本無異
如不服本判決應於收受本判決後10日內向本院提出上訴書狀，並
應敘述具體理由。如未敘述上訴理由者，應於上訴期間屆滿後20
日內向本院補提理由書狀（均須按他造當事人之人數附繕本）「
切勿逕送上級法院」。
                                書記官  方秀貞
中    華    民    國    97    年    1     月    30    日
附錄本案論罪科刑法條全文
中華民國刑法第321條（加重竊盜罪）
犯竊盜罪而有左列情形之一者，處六月以上、五年以下有期徒刑
：
一、於夜間侵入住宅或有人居住之建築物、船艦或隱匿其內而犯
    之者。
二、毀越門扇、牆垣或其他安全設備而犯之者。
三、攜帶兇器而犯之者。
四、結夥三人以上而犯之者。
五、乘火災、水災或其他災害之際而犯之者。
六、在車站或埠頭而犯之者。
前項之未遂犯罰之


司法院資訊處製作；財團法人民間司法改革基金會備份。
